# 请问版主，职工教育经费一定要经过“应付职工薪酬”科目核算吗？

提问人：shiyishiren 时间：2018-02-28 15:11:40
请问版主，职工教育经费一定要经过“应付职工薪酬”科目核算吗？ 客户的职工教育经费内容是外包的商务学习/技术培训等，但是客户平时直接通过“其他应付款”核算， 借：管理费用-职工教育经费 贷：其他应付款 付款时冲掉其他应付款。
如果期末时发票未到，客户则预提此项费用： 借：管理费用-职工教育经费 贷：预提费用
请问这样核算是否合理？披露时应付职工薪酬-职工教育经费为 0 ，但是管理费用-职工教育经费又有数。
谢谢！！

回答人：chenyiwei
职工教育经费属于职工薪酬的组成部分，其计提和使用均应通过“应付职工薪酬——职工教育经费”科目核算。你所引用的被审计单位会计处理方法不恰当。